臺灣臺北地方法院民事判決　　　　　　　96年度訴字第1828號
原　　　告　國泰世華商業銀行股份有限公司
法定代理人　乙○○
訴訟代理人　丁○○
被　　　告　盧笛企業有限公司
兼法定代理人
　　　　　　甲○○
被　　　告　丙○○
上　一　人
訴訟代理人　甲○○
當事人間請求清償借款事件，經本院於中華民國96年4 月17日言
詞辯論終結，判決如下：
    主      文
被告應連帶給付原告新台幣壹佰萬元，及自民國九十五年六月二
十四日起至清償日止，按年息百分之五點七五計算之利息，並本
金及利息均自民國九十五年六月二十四日起至清償日止，在六個
月以內者，按上開利率百分之十，超過六個月者，超過部分按上
開利率百分之二十計付違約金。
訴訟費用由被告連帶負擔。
本判決於原告以新台幣拾伍萬元為被告供擔保後，得假執行。
    事實及理由
甲、程序方面：
    兩造業於保證書第十八條、綜合授信約定書特別約定條款第
    六條約定合意以本院為第一審管轄法院，有保證書、綜合授
    信約定書暨特別約定條款在卷可稽，故本院自有管轄權，合
    先敘明。
乙、得心證之理由：
一、原告主張：被告盧笛企業有限公司以被告甲○○、丙○○為
    連帶保證人，於民國94年3 月24日向原告借款新台幣（下同
    ）3,000,000 元，現尚欠本金餘額2,000,000 元，其中餘額
    之1,500,000 元、500,000 元均自94年3 月24日起，按原告
    公告之基準利率分別加碼年息3.53% 、3.73% （目前年息為
    5.75% 、5.55%） ，以每一個月為一期，依年金法按期平均
    攤還本息，若未按期清償者，其逾期清償在六個月以內者，
    按上開利率10﹪，超過六個月者，超過部分按上開利率20﹪
    計付違約金。詎被告自95年5 月24日起即未依約繳息，依綜
    合授信約定書約定條款第九條約定，債務視為全部到期，被
    告即喪失期限利益。屢向被告催討，均置之不理，本件為一
    部請求，就被告所欠本金1,000,000 元及利息、違約金起訴
    請求返還。為此爰依消費借貸及連帶保證契約之法律關係，
    起訴請求被告連帶返還借款本息及違約金等語。並聲明：除
    假執行供擔保金額外，如主文所示。
二、被告則以：其確實有向原告借款，且對原告主張之欠款金額
    無意見，但是目前無法還款等語，資為抗辯。並聲明：原告
    之訴及假執行聲請駁回。
三、兩造不爭執之事實：
    本件原告主張如前一所述之事實，已據其提出本票及授權書
    、保證書、綜合授信約定書、基準利率表、授信業務歸戶資
    料、放款帳務副檔本金及繳息資料為證。被告對上開事實表
    示不爭執而為自認，自堪信原告主張為真實。
四、從而，原告依消費借貸及連帶保證契約請求被告連帶給付借
    款如主文第一項所示，為有理由，應予准許。
丙、假執行之宣告：
    原告陳明願供擔保，請求宣告假執行，核無不合，茲酌定擔
    保金額，予以准許。
丁、結論：原告之訴為有理由，並依民事訴訟法第八十五條第二
    項、第三百九十條第二項，判決如主文。
中　　華　　民　　國　　96　　年　　4 　　月　　30　　日
                  民事第三庭  法  官  賴錦華
以上正本係照原本作成。
如對本判決上訴，須於判決送達後二十日之不變期間內，向本院
提出上訴狀。
中　　華　　民　　國　　96　　年　　4 　　月　　30　　日
                              書記官  林桂玉
